臺灣桃園地方法院刑事判決　　　　　 100年度審易字第2588號
公　訴　人　臺灣桃園地方法院檢察署檢察官
被　　　告　丁秉煌原名丁斌煌.
上列被告因恐嚇案件，經檢察官提起公訴（100 年度偵緝字第14
17號、100 年度偵字第23876 號），被告就被訴事實為有罪之陳
述，經本院裁定改依簡式審判程序審理，判決如下：
    主      文
丁秉煌以加害生命、身體之事，恐嚇他人致生危害於安全，累犯
，處有期徒刑月，如易科罰金，以新臺幣壹仟元折算壹日。又
以加害生命、身體、財產之事，恐嚇他人致生危害於安全，累犯
，處有期徒刑月，如易科罰金，以新臺幣壹仟元折算壹日。應
執行有期徒刑肆月，如易科罰金，以新臺幣壹仟元折算壹日。
    事實及理由
一、被告所犯之罪，為死刑、無期徒刑、最輕本刑3 年以上有期
    徒刑或高等法院管轄第一審案件以外之罪，而被告於本院準
    備程序進行中，就被訴事實為有罪之陳述，經本院告知簡式
    審判程序意旨，並聽取公訴人及被告之意見後，依刑事訴訟
    法第273 條之1 第1 項之規定，裁定依簡式審判程序審理。
二、犯罪事實：
    丁秉煌前於民國88年間，因業務過失致死案件，經臺灣台東
    地方法院以92年度訴字第244 號判決判處有期徒刑6 月，上
    訴後，又經臺灣高等法院花蓮分院及最高法院判決判處上訴
    駁回確定；又於93年間，因妨害家庭、家庭暴力傷害等案件
    ，經臺灣板橋地方法院以94年度易字第1118號判決分別判處
    有期徒刑4 月、4 月，應執行有期徒刑7 月確定。上開2 罪
    刑，並經臺灣高等法院花蓮分院以96年度聲減字第288 號裁
    定各減刑二分之一後，合併定應執行有期徒刑6 月確定，於
    96年11月2 日易科罰金執行完畢（於本案構成累犯）。丁秉
    煌係為詹湘容之前夫，與詹益陞、鍾素琴前為岳父母及女婿
    之關係，4 人間具有家庭暴力防治法第3 條第1 款與第3 款
    所定之家庭成員關係；又丁秉煌因懷疑詹湘容欲赴日從事陪
    酒工作，竟進而基於恐嚇危害安全之接續犯意，先於100 年
    4 月6 日晚上8 時45分許及同年月9 日凌晨2 時14分許，接
    續以其所持用之門號0000000000號行動電話，寄發簡訊至詹
    湘容所持用之門號0000000000號行動電話，向詹湘容恫稱：
    「你死有餘辜」、「你們絕對會付出慘痛代價，我們會讓你
    們一干人等生不如死」等語，使詹湘容心生畏懼，致生危害
    於生命、身體安全。丁秉煌復因不滿詹益陞、鍾素琴縱容其
    女兒詹湘容從事陪酒之工作，復基於恐嚇危害安全之接續犯
    意，另於100 年4 月9 日晚上7 時41分許、同年月10日下午
    12 時58 分許及下午1 時57分許，接續以其所持用之上開行
    動電話，寄發簡訊至鍾素琴所持用之門號0000000000號行動
    電話，向詹益陞及鍾素琴恫稱：「不要給臉不要臉」、「試
    試看」、「如果幼稚園一星期沒關我跟你性（起訴書誤載為
    姓，應予更正）」等語，使詹益陞及鍾素琴心生畏懼，恐 2
    人共同經營之托兒所將遭丁秉煌之攻擊，而致生危害於其 2
    人及幼稚園相關人員、設備之生命、身體及財產安全。嗣為
    警據報後處理，始悉上情。
三、證據名稱：
  (一)被告丁秉煌於本院行準備程序中及審理時所為之自白。
  (二)證人即被害人詹湘容於檢察事務官詢問中所為之證述，證人
    即被害人詹益陞於警詢、偵訊中所為之具結證述，證人即被
    害人鍾素琴於偵訊中所為之具結證述。
  (三)門號0000000000號之通聯記錄共3 份及簡訊內容翻拍照片共
    3 張。
四、按刑法第305 條之恐嚇危害安全罪，係指單純以將來加害生
    命、身體、自由、名譽、財產之事，恐嚇他人致生危害於安
    全者而言，復所謂恐嚇，祇須行為人以足以使人心生畏怖之
    情事告知他人即為已足，其通知危害之方法並無限制，凡一
    切以直接之言語、舉動，或其他足使被害人理解其意義之方
    法或暗示其如不從將加危害，而使被害人心生畏怖者，均應
    包括在內，而該言語或舉動是否足以使他人生畏怖心，應依
    社會一般觀念衡量之，如行為人之言語、舉動，依社會一般
    觀念，均認係惡害之通知，而足以使人生畏怖心時，即可認
    屬恐嚇（最高法院22年上字第1310號判例意旨參照）。查被
    告丁秉煌向被害人詹湘容、詹益陞及鍾素琴恫稱前揭等語，
    衡諸一般人置於此種將予危害生命、身體及財產之恫嚇行為
    時，均當心生畏怖，誠為常情，故被告之行為乃係以加害生
    命、身體及財產之事恐嚇被害人詹湘容、詹益陞及鍾素琴，
    使被害人詹湘容、詹益陞及鍾素琴心生畏懼，應構成恐嚇危
    害安全罪。核被告所為分別係犯刑法第305 條之恐嚇危害安
    全罪。被告上開犯罪事實欄所載犯行，分別係以一恐嚇行為
    接續之數個動作，均為接續犯，各論以一恐嚇危害安全罪。
    其先後2 次犯行，在時、空上皆明顯可分，要各具獨立性且
    出於個別犯意為之，應分論併罰。又按家庭暴力者，指家庭
    成員間實施身體或精神上不法侵害之行為；又家庭暴力罪，
    指家庭成員間故意實施家庭暴力行為而成立其他法律所規定
    之犯罪，家庭暴力防治法第2 條第1 款、第2 款著有明文。
    查被告丁秉煌為被害人詹湘容之前配偶，又與詹益陞、鍾素
    琴前為岳父母及女婿之關係，此有詹湘容個人戶籍資料1 份
    在卷可考，被告丁秉煌與被害人詹湘容、詹益陞及鍾素琴為
    家庭暴力防制法第3 條第1 款與第3 款之家庭成員關係，是
    被告上開恐嚇危害安全犯行亦屬家庭暴力防治法第2 條第 2
    款之家庭暴力罪，惟因家庭暴力防治法之上開條文並無罰則
    規定，是以此部分恐嚇危害安全犯行僅依前開刑法恐嚇危害
    安全罪之規定予以論罪科刑。又被告有如上開犯罪事實欄內
    所載之科刑、執行記錄，此有臺灣高等法院被告前案紀錄表
    1 份在卷可稽，其於徒刑執行完畢後5 年內故意再犯本件有
    期徒刑以上之罪，均為累犯，均應依刑法第47條第1 項加重
    其刑。爰審酌被告之素行、犯罪之動機、手段、所生危害暨
    犯後坦承之態度等一切情狀，各量處如主文所示之刑及均諭
    知易科罰金之折算標準，並定其應執行之刑及諭知易科罰金
    之折算標準，以示懲儆。
五、應適用之法條：
    刑事訴訟法第273 條之1 第1 項、第299 條第1 項前段、第
    310 條之2 、第454 條第1 項，刑法第305 條、第47條第 1
    項、第41條第1 項前段、第51條第5 款，刑法施行法第1 條
    之1 第1 項、第2 項前段。
六、如不服本件判決，得自收受判決送達之日起10日內，向本院
    提出上訴書狀，上訴於第二審法院。
本案經檢察官高文政到庭執行職務。
中    華    民    國   100    年    12    月    30    日
                  刑事庭    法  官  黃翊哲
以上正本證明與原本無異。
                            書記官  林宜亭
中    華    民    國   100    年    12    月    30    日
附錄本案論罪科刑法條：
中華民國刑法第305 條（恐嚇危害安全罪）
以加害生命、身體、自由、名譽、財產之事，恐嚇他人致生危害
於安全者，處2 年以下有期徒刑、拘役或3 百元以下罰金。